【裁判字號】    97,訴,1353
【裁判日期】    970630
【裁判案由】    毒品危害防制條例
【裁判全文】
臺灣板橋地方法院刑事判決              97年度訴字第1353號
公  訴  人  臺灣板橋地方法院檢察署檢察官
被      告  甲○○
上列被告因違反毒品危害防制條例案件，經檢察官提起公訴（97
年度毒偵字第1881號），被告於本院準備程序中就被訴之事實為
有罪之陳述，經本院合議庭裁定由受命法官獨任進行簡式審判程
序審理，判決如下：
    主  文
甲○○施用第一級毒品，累犯，處有期徒刑捌月；扣案海洛因貳
包（總淨重零點零玖公克）均沒收銷燬之；上開海洛因之外包裝
袋貳個均沒收之。又施用第二級毒品，累犯，處有期徒刑陸月。
應執行有期徒刑壹年；扣案海洛因貳包（總淨重零點零玖公克）
均沒收銷燬之；上開海洛因之外包裝袋貳個均沒收之。
    事實及理由
壹、程序方面
一、刑事訴訟法第二百七十三條之一第一項規定除被告所犯為死
    刑、無期徒刑、最輕本刑為三年以上有期徒刑之罪或高等法
    院管轄第一審案件者外，於審判期日前之程序進行中，被告
    先就被訴事實為有罪之陳述時，審判長得告知被告簡式審判
    程序之旨，並聽取當事人、代理人、辯護人及輔佐人之意見
    後，裁定進行簡式審判程序。
二、查本案被告甲○○被訴違反毒品危害防制條例案件，非前開
    不得進行簡式審判程序之案件，經被告於本院審理時就被訴
    之事實為有罪之陳述，且經本院告知被告簡式審判程序之旨
    ，聽取被告及檢察官之意見後，爰依刑事訴訟法第二百七十
    三條之一第一項規定裁定改依簡式審判程序審判之，先予敘
    明。
貳、實體方面
一、本件犯罪事實：
  (一)甲○○前於民國八十八年間因施用毒品案件，經臺灣臺南地
    方法院以八十八年度毒聲字第六六五號裁定令入勒戒處所觀
    察、勒戒後，認有繼續施用毒品之傾向，復經同院以八十八
    年度毒聲字第一一三六號裁定令入戒治處所施以強制戒治，
    於八十八年九月三日停止強制戒治出所，所餘戒治期間付保
    護管束，嗣經同院以八十八年度毒聲字第三八五三號裁定撤
    銷停止戒治，令入戒治處所施以強制戒治，於八十九年十月
    十日強制戒治執行完畢釋放出所，並經臺灣臺南地方法院檢
    察署檢察官以八十九年度戒毒偵字第六五六號為不起訴處分
    確定；復於九十一年間因施用毒品案件，經本院以九十一年
    度毒聲字第五九六號裁定令入戒治處所施以強制戒治，於九
    十二年七月二十九日停止強制戒治出所，所餘戒治期間付保
    護管束，迄九十二年九月八日保護管束期滿未經撤銷其強制
    戒治以已執行完畢論，並經臺灣板橋地方法院檢察署檢察官
    以九十一年度毒偵字第四三七號提起公訴，經本院以九十一
    年度訴字第五九０號判決判處有期徒刑七月、四月，應執行
    有期徒刑十月確定，於九十三年八月九日縮短刑期執行完畢
    （構成累犯）；再於九十四年間因施用毒品案件，經本院以
    九十四年度訴字第九０九號判決判處有期徒刑十月、六月，
    應執行有期徒刑一年二月確定；又因施用毒品案件，經本院
    以九十四年度訴字第二四二六號判決判處有期徒刑九月、六
    月，應執行有期徒刑一年二月確定；上開四罪經本院以九十
    五年度聲字第六八一號裁定定其應執行刑為有期徒刑二年四
    月確定；另於九十五年間因違反洗錢防制法案件，經本院以
    九十五年度簡字第三二０五號判決判處有期徒刑四月確定，
    以上應執行之有期徒刑二年四月與有期徒刑四月接續執行，
    於九十六年六月二十七日假釋出監，所餘刑期付保護管束，
    迄九十七年二月二十三日保護管束期滿假釋未經撤銷，未執
    行之刑以已執行完畢論（於本案行為時，尚未執行完畢，此
    部份不構成累犯）。
  (二)詎甲○○猶未悛悔警惕，於假釋付保護管束期間，明知海洛
    因及甲基安非他命係毒品危害防制條例所列之第一、二級毒
    品，不得施用及持有，仍於強制戒治執行完畢釋放後五年內
    ，先基於施用第二級毒品甲基安非他命之犯意，於九十七年
    二月二日早上十時許，在臺北縣土城市○○路○段一０二巷
    十一號二樓住處（起訴書略載為於九十七年二月三日為警採
    尿時往前回溯九十六小時內之某時，在不詳處所），以將甲
    基安非他命置於玻璃球內燒烤吸其煙氣之方式，施用甲基安
    非他命一次；另基於施用第一級毒品海洛因之犯意，於同年
    二月三日下午五時五十分許，在臺北縣板橋市○○路上麥當
    勞速食店之廁所內，以針筒注射之方式施用海洛因一次，嗣
    於同年二月三日晚間九時二十五分許，在臺北縣板橋市○○
    路二０八巷六弄口前為警查獲，並扣得甲○○所有供己施用
    之海洛因二小包（總淨重零點零九公克）。
  (三)案經臺北縣政府警察局新莊分局報告臺灣板橋地方法院檢察
    署檢察官偵查起訴。
二、本件證據：
  (一)被告甲○○於本院準備程序及審理時之自白。
  (二)臺北縣政府警察局新莊分局偵辦煙毒麻醉藥品案被移送人姓
    名及代碼對照表、臺灣檢驗科技股份有限公司九十七年二月
    二十七日濫用藥物檢驗報告、臺北縣政府警察局新莊分局查
    獲涉嫌毒品危害防制條例毒品初步檢驗報告書及臺灣高等法
    院被告前案紀錄表各一份。
  (三)扣案海洛因二小包（總淨重零點零九公克）。
三、論罪科刑之法律適用：
  (一)核被告甲○○所為，係犯毒品危害防制條例第十條第一項之
    施用第一級毒品罪及同條第二項之施用第二級毒品罪。其施
    用第一、二級毒品前後持有第一、二級毒品之低度行為經施
    用之高度行為所吸收，均不另論罪。被告所犯上開二罪間，
    犯意各別，罪名互殊，應予分論併罰。又被告有前揭事實欄
    所載犯罪科刑及執行情形，有臺灣高等法院被告前案紀錄表
    在卷可佐，其於有期徒刑執行完畢後五年內，故意再犯本案
    有期徒刑以上之罪，為累犯，應依法加重其刑。爰審酌被告
    有如事實欄所示施用毒品而經觀察勒戒、強制戒治及執行刑
    罰之紀錄，詎其猶未悛悔警惕，再犯本案施用第一、二級毒
    品之罪，顯未因前所受之觀察勒戒、強制戒治及刑罰執行而
    決心改過，矯正其行，且被告施用毒品不但足以導致精神障
    礙、性格異常，甚至造成生命危險，戕害個人身心健康，對
    社會治安可能之危害程度非輕，並斟酌其施用第一、二級毒
    品之次數及犯罪後坦承犯行，態度良好等一切情狀，分別量
    處如主文所示之刑，並定其應執行刑，以示儆懲。
  (二)末查，扣案海洛因二小包（總淨重零點零九公克），為查獲
    之毒品，有上開檢驗報告書在卷可稽，不問屬於犯人與否，
    應依毒品危害防制條例第十八條第一項前段規定，於施用第
    一級毒品主文項下宣告沒收銷燬之；又上開海洛因之外包裝
    袋二個，為被告所有供上開施用第一級毒品犯罪所用之物，
    業據被告供明在卷，應依刑法第三十八條第一項第二款規定
    ，於施用第一級毒品主文項下宣告沒收之。
四、應適用之法條：應依刑事訴訟法第二百七十三條之一第一項
    、第二百九十九條第一項前段、第三百十條之二、第四百五
    十四條第二項，毒品危害防制條例第十條第一項、第二項、
    第十八條第一項前段，刑法第十一條前段、第四十七條第一
    項、第五十一條第五款、第三十八條第一項第二款，判決如
    主文。
五、如不服本判決，得自收受送達之日起十日內敘明上訴理由向
    本院提出上訴狀。
本案經檢察官林珮菁到庭執行職務。
中    華    民    國    97    年    6     月    30    日
                  刑事第九庭    法  官  張筱琪
上列正本證明與原本無異。
如不服本判決，應於送達後十日內敘明上訴理由，向本院提出上
訴狀
                                書記官  林怡君
中    華    民    國    97    年    6     月    30    日
附錄本案論罪科刑法條全文：
毒品危害防制條例第十條
施用第一級毒品者，處六月以上五年以下有期徒刑。
施用第二級毒品者，處三年以下有期徒刑。


司法院資訊處製作；財團法人民間司法改革基金會備份。
